【裁判字號】    99,交聲,908
【裁判日期】    990817
【裁判案由】    違反道路交通管理處罰條例聲明異議
【裁判全文】
臺灣士林地方法院交通事件裁定  九十九年度交聲字第九○八號
受處分人
即異議人  甲○○
上列受處分人即異議人因違反道路交通管理處罰條例事件，對於
交通部公路總局臺北區監理所板橋監理站中華民國九十九年七月
十五日所為之處分（原處分案號：板監裁字第裁四一—Ｃ000
00000號），聲明異議，本院裁定如下：
    主  文
異議駁回。
    理  由
一、按汽車駕駛人，行經有燈光號誌管制之交岔路口闖紅燈者，
    處新臺幣（下同）一千八百元以上五千四百元以下罰鍰，並
    予記違規點數三點，道路交通管理處罰條例第五十三條第一
    項、第六十三條第一項第三款分別定有明文。又道路交通管
    理處罰條例所稱之汽車，包括機器腳踏車在內，此觀該條例
    第三條第八款規定自明。
二、原處分意旨略以：受處分人即異議人甲○○於民國九十九年
    三月二日上午八時三十分許，駕駛車牌號碼ＢＮＵ—七五九
    號重型機車，行經臺北縣淡水鎮○○路與民權路口設有行車
    管制號誌之交岔路口闖紅燈左轉，為臺北縣政府警察局淡水
    分局交通分隊乙○○○○以其有違反道路交通管理處罰條例
    第五十三條第一項之違規行為，當場攔停製單舉發，受處分
    人逾越應到案期限六十日以上，未到案聽候裁決，經原處分
    機關即交通部公路總局臺北區監理所板橋監理站依道路交通
    管理處罰條例第五十三條第一項、第六十三條第一項第三款
    、違反道路交通管理事件統一裁罰基準及處理細則第四十一
    條、第四十三條、第四十四條、違反道路交通管理事件統一
    裁罰基準表之規定，於同年七月十五日以板監裁字第裁四一
    —Ｃ00000000號裁決書逕行裁決處受處分人罰鍰二
    千七百元，並記違規點數三點。
三、異議意旨略以：受處分人於上揭時、地，因見號誌有綠色箭
    頭標誌，故騎前揭機車由民權路左轉入民生路，並未闖紅燈
    云云。
四、經查，受處分人確於前揭時、地，有行經有燈光號誌管制之
    交岔路口闖紅燈之違規行為，業據證人即舉發本件之乙○○
    ○○於本院調查時，以具結擔保其供述之真實性，並在負擔
    偽證罪之處罰之心理狀態下結證：於九十九年三月二日上午
    八時三十分許，我在本件舉發地點即臺北縣淡水鎮○○路與
    民權路交岔路口執行交通疏導勤務，該交岔路口實施機車兩
    段式左轉已久，機車在該交岔路口，如欲由民權路左轉進入
    民生路，必須進行兩段式左轉，該交岔路口民權路上之行人
    號誌燈桿上並設有機車兩段式左轉標誌，機車待轉區亦設有
    「機慢車待轉區」之告示牌，該交岔路口之交通號誌雖有四
    個時相，第一時相民權路往臺北方向綠燈；第二時相民權路
    轉換為紅燈；第三時相民權路紅燈同時顯示內側車道左轉車
    輛通行；第四時相民權路全線紅燈，同時民生路綠燈，待轉
    區機車通行，但其中第三時相之左轉綠燈號誌僅供小客車以
    上之車輛自民權路左轉民生路遵行使用，機車仍須在第一時
    相騎至前開機車待轉區等待，在第四時相時才能進入民生路
    ，不能直接自民權路左轉至民生路，受處分人於上開時間直
    接自民權路紅燈左轉民生路，我即趨前將受處分人攔停下來
    當場開單告發等語綦詳（見本院卷第十一頁至第十二頁），
    並有乙○○○○庭呈之現場圖、交通號誌時相種類索引、舉
    發地點號誌及路況照片、臺北縣政府警察局北縣警交大字第
    Ｃ00000000號舉發違反道路交通管理事件通知單在
    卷可稽（見本院卷第十六頁至第二十五頁、第六頁），是受
    處分人辯稱：伊並無闖紅燈云云，顯係卸責之詞，不足採信
    。綜上，受處分人於上開時、地有行經有燈光號誌管制之交
    岔路口闖紅燈之違規行為，洵堪認定。
五、從而，原處分機關對受處分人前揭違規行為，依道路交通管
    理處罰條例第五十三條第一項、第六十三條第一項第三款、
    違反道路交通管理事件統一裁罰基準及處理細則第四十一條
    、第四十三條、第四十四條、違反道路交通管理事件統一裁
    罰基準表之規定，於九十九年七月十五日以板監裁字第裁四
    一—Ｃ00000000號裁決書裁處受處分人罰鍰二千七
    百元，並記違規點數三點，核無不當。是本件聲明異議為無
    理由，應予駁回。
據上論斷，應依道路交通案件處理辦法第十九條，裁定如主文。
中    華    民    國    99    年    8     月    17    日
                          臺灣士林地方法院交通法庭
                              法      官  孫萍萍
以上正本證明與原本無異。
如不服本裁定應於送達後五日內向本院提出抗告狀。
                              書  記  官  劉易柔
中    華    民    國    99    年    8     月    17    日

司法院資訊處製作；財團法人民間司法改革基金會備份。
